臺灣高等法院民事裁定
110年度聲字第450號
聲  請  人  黃暖如  

上列聲請人因與李麗雅間請求損害賠償事件（本院109年度上字
第1453號），聲請法官迴避，本院裁定如下：
    主  文
聲請駁回。
    理  由
一、聲請意旨略以：本院109年度上字第1453號損害賠償事件（
    下稱系爭事件），受命法官何君豪於準備程序時，違反罪刑
    法定主義、法官法及法官倫理規範，公然栽贓伊有偷拍行為
    ，卻無法提出具體事證，戕傷伊司法權益，並損及伊之名譽
    與人格權，伊已對何法官提起民事訴訟，爰依民事訴訟法第
    32條第1款、第7款及第33條第1項第2款但書規定，聲請何法
    官迴避等語。
二、按「法官有下列各款情形之一者，應自行迴避，不得執行職
    務：法官或其配偶、前配偶或未婚配偶，為該訴訟事件當
    事人者。法官為該訴訟事件當事人八親等內之血親或五親
    等內之姻親，或曾有此親屬關係者。法官或其配偶、前配
    偶或未婚配偶，就該訴訟事件與當事人有共同權利人、共同
    義務人或償還義務人之關係者。法官現為或曾為該訴訟事
    件當事人之法定代理人或家長、家屬者。法官於該訴訟事
    件，現為或曾為當事人之訴訟代理人或輔佐人者。法官於
    該訴訟事件，曾為證人或鑑定人者。法官曾參與該訴訟事
    件之前審裁判或仲裁者。」、「遇有下列各款情形，當事人
    得聲請法官迴避：法官有前條所定之情形而不自行迴避者
    。法官有前條所定以外之情形，足認其執行職務有偏頗之
    虞者。」，民事訴訟法第32條、第33條分別定有明文。又上
    開迴避之原因，依同法第34條第1項、第2項及第284條之規
    定，應於聲請之日起3日內提出能即時調查之證據釋明之。
    又民事訴訟法第33條第1項第2款所謂法官執行職務有偏頗之
    虞，係指法官對於訴訟標的有特別利害關係，或與當事人之
    一造有密切之交誼或其他情形，客觀上足疑其為不公平之審
    判者而言。若僅憑當事人之主觀臆測，或不滿意法官進行訴
    訟遲緩，或認法官行使闡明權、指揮訴訟欠當，或法院就當
    事人聲明之證據不為調查，則不得謂其有偏頗之虞。
三、經查，聲請人雖主張系爭事件之受命法官何君豪於準備程序
    時，違反罪刑法定主義、法官法及法官倫理規範，公然栽贓
    其有偷拍行為卻無法提出具體事證，戕傷其司法權益，損及
    其名譽與人格權，其已對何法官提起民事訴訟，何法官應自
    行迴避云云。惟按法官迴避之聲請，僅限於法官就所承審之
    「特定事件」有法定應迴避之事由，或足認執行職務有偏頗
    之虞，始得為之，此觀民事訴訟法第32條各款，均明文僅限
    於「該訴訟事件」即明。系爭事件之受命法官何君豪顯非該
    訴訟事件之當事人，且系爭事件未經仲裁，亦非最高法院發
    回更審事件，何法官自亦未曾參與該訴訟事件之前審裁判或
    仲裁，是聲請人對何法官提起民事訴訟，並未合於民事訴訟
    法第32條第1款、第7款之規定，何法官無庸自行迴避，聲請
    人據此聲請何法官迴避，核屬無據，應予駁回。又聲請人主
    張何法官在系爭事件準備程序中，公然栽贓其有偷拍行為，
    卻無法提出具體事證云云，係聲請人主觀上對何法官言詞之
    誤解或臆測，或屬法官指揮訴訟程序之闡明、發問、曉諭等
    職權行使之範疇，難認何法官執行職務有何偏頗之虞，況聲
    請人並未於聲請迴避之日起3日內，提出能即時調查之證據
    ，以釋明何法官對訴訟標的有何特別利害關係，或與當事人
    有何密切之交誼或嫌怨，或其他足疑其有為不公平審判之情
    事，是聲請人主張依民事訴訟法第33條第1項第2款規定，聲
    請何法官迴避，亦於法不合，不能准許，應予駁回。
四、據上論結，本件聲請為無理由，爰裁定如主文。 
中　　華　　民　　國　　110 　年　　10　　月　　7 　　日
                  民事第十五庭  
                      審判長法  官  陳慧萍
                            法  官  沈佳宜
                            法  官  陳杰正
正本係照原本作成。
如不服本裁定，應於收受送達後10日內向本院提出抗告狀，並應
繳納抗告費新臺幣１千元。
中　　華　　民　　國　　110 　年　　10　　月　　7 　　日

  　　　　　　　　　　　　　書記官  任正人